【裁判字號】    95,交聲,271
【裁判日期】    950428
【裁判案由】    聲明異議
【裁判全文】
臺灣臺中地方法院交通事件裁定  95年度交聲字第271號
原處分機關  交通部公路總局臺中區監理所
異議人即
受處分人    大鎮汽車貨運股份有限公司
                    通訊處：臺.
代  表  人  甲○○
上列受處分人因違反道路交通管理處罰條例案件，對於交通部公
路總局臺中區監理所九十五年三月十三日所為之裁決（豐監稽違
字第裁63─JA0000000號裁決書），聲明異議，本院裁定如下：
    主  文
異議駁回。
    理  由
一、原處分機關略以：本案受處分人所聘僱之司機黃共標，於民
    國（下同）九十五年一月九日八時五十分許，駕駛受處分人
    所有之四三○─GU號營業貨運曳引車，行經臺十四線二十五
    K處，因「裝載天然級配總重四十六點八三公噸，核重三十
    五公噸；超重十一點八三公噸。（經會同司機至草屯農會南
    埔辦事處過磅）」之違規，為南投縣政府警察局交通隊以違
    反道路交通管理事件通知單（單號：JA0000000）舉發。案
    經受處分人於九十五年一月十八日提出申訴書，本站於九十
    五年三月十三日以豐監稽違字第63─JA0000000號裁決書裁
    罰新臺幣三萬四千元整，並記汽車違規紀錄一次。逾期則依
    處罰主文規定處分。本案經查草屯農會南埔辦事處地磅處，
    因該車司機黃共標過磅前並未出示相關已過磅資料，且過磅
    當時係應警方執行公權力之方便使用該地磅，過磅結果為四
    十六點八三噸亦為正確度量值，該地磅當時仍正常使用中，
    故該車違規超載屬實，爰將全案移請貴院卓裁等語。
二、本件異議人即受處分人大鎮汽車貨運股份有限公司，其代表
    人甲○○則以：本件駕駛人黃共標先生違規超載屬實，惟草
    屯鎮農會南埔辦事處之承辦人員告知本地磅經經濟部標準檢
    驗局核定最高秤重之重量為四十噸，則本件秤重為四十六點
    八三噸，其超過六點八三噸應均視為不屬違規範圍之內，原
    處分機關之核重標準顯與法律規定相悖，爰聲明異議云云。
三、按汽車裝載貨物超過核定之總重量、總聯結重量者，處汽車
    所有人罰鍰，並記汽車違規紀錄一次，其應歸責於汽車駕駛
    人時，除依第三項處汽車駕駛人罰鍰及依第六十三條第一項
    第二款記點外，汽車所有人仍應記該汽車違規紀錄一次。有
    前二項規定之情形者，應責令改正或當場禁止通行，並處一
    萬元罰鍰；超載十公噸以下者，以總超載部分，每一公噸加
    罰一千元；超載逾十公噸至二十公噸以下者，以總超載部分
    ，每一公噸加罰二千元；超載逾二十公噸至三十公噸以下者
    ，以總超載部分，每一公噸加罰三千元；超載逾三十公噸者
    ，以總超載部分，每一公噸加罰五千元，未滿一公噸以一公
    噸計算；貨車之裝載，其裝載貨物不得超過核定之總重量。
    道路交通管理處罰條例第二十九條之二第一項、第三項、道
    路交通安全規則第七十九條第一項第一款與違反道路交通管
    理事件統一裁罰標準表分別定有明文。
四、經查：
（一）本件異議人大鎮汽車貨運股份有限公司，其所有之車號四
      三○─GU號營業貨運曳引車，於上開時、地，因汽車裝載
      貨物超過核定之重量之違規，為員警會同該車司機黃共標
      至草屯農會南埔辦事處過磅後，經以汽車裝載貨物超過核
      定之總重量、總聯結重量為由當場舉發違規等情，為本件
      異議人所不爭執，並有前揭舉發通知單一紙與裁決書一份
      等在卷可稽。
（二）查異議人所爭執之草屯鎮農會南埔辦事處之地磅，係「東
      穎衛器有限公司」所申請，業經經濟部標準檢驗局檢定係
      在法定公差內，且該度量衡器之有效期限係九十五年九月
      三十日，此有經濟部標準檢驗局九十四年九月十六日10BＺ
      0000000000號度量衡器檢定合格證書影本一紙在卷可參。
      本件異議人之違規日期於九十五年一月九日，係在該地磅
      度量衡器之有效期限內。至於異議人所稱該地磅最高秤重
      之重量僅四十噸云云，查度量衡業者申請地磅合格證書時
      ，常因經濟部標準局之地磅測定車輛重量有限，無法測量
      到業者申請之最大秤量標準，故合格證書上只能記載該局
      能測量之重量（即四十公噸），並非表示該地磅僅能秤重
      至四十公噸之物，此有本院與經濟部標準局第四組於九十
      五年四月十二日之公務電話紀錄一紙附卷可參。異議人既
      載重四十六點八三噸，核重三十五公噸，超載十一點八三
      公噸，原處分機關據以裁罰，自屬於法有據。本件聲明異
      議為無理由，應予駁回。
五、據上論斷，應依道路交通管理處罰條例第八十七條第二項、
    道路交通案件處理辦法第十九條，裁定如主文。
中    華    民    國    95    年    4     月    28    日
                  交通法庭  法  官  林念祖
以上正本證明與原本無異。
如不服本裁定應於送達後五日內向本院提出抗告狀。
                            書記官  謝明倫
中    華    民    國    95    年    5     月    2     日


司法院資訊處製作；財團法人民間司法改革基金會備份。
